臺灣高等法院臺南分院刑事判決
110年度上訴字第335號
上  訴  人  
即  被  告  李俊宏


選任辯護人  彭大勇律師
            林士龍律師
            郭栢浚律師
上列上訴人因毒品危害防制條例案件，不服臺灣臺南地方法院10
9年度訴字第1143號中華民國109年12月17日第一審判決（起訴案
號：臺灣臺南地方檢察署109年度偵字第9825號、109年度偵字第
9824號），提起上訴，本院判決如下：
    主  文
原判決撤銷。
李俊宏販賣第二級毒品，共貳罪，均累犯，各處有期徒刑參年捌
月，應執行有期徒刑肆年。
未扣案之犯罪所得新臺幣陸仟元沒收之，於全部或一部不能沒收
或不宜執行沒收時，追徵其價額。
    事  實
一、李俊宏知悉甲基-α-吡咯啶笨己酮(MPHP，Methyl-α-pyrroli
    dinohexiophenone)、甲氧基甲基安非他命（Methoxymetham
    phetamine、MMA）、依替峻侖(Etizolam)、芬納西泮（Phen
    azepam）、愷他命（Ketamine，俗稱K 他命）分屬毒品危害
    防制條例第2條第2項第2款、第3款列管之第二級、第三級毒品
    ，不得非法販賣、持有（第二級毒品部分），竟基於販賣第
    二級、第三級毒品以營利之犯意，分別為下列犯行：
　㈠於民國108年12月9日下午5時49分許，接獲黃羣凱以臉書Mess
    enger通訊軟體傳送之約見訊息，並談妥交易價格及交易地
    點後，即於同日下午7時許，在臺南市○○區○○汽車旅館外，
    將混摻第二級毒品甲基-α-吡咯啶笨己酮(MPHP，Methyl-α-p
    yrrolidinohexiophenone)、甲氧基甲基安非他命（Methoxy
    methamphetamine、MMA）、第三級毒品依替峻侖、芬納西泮
    等成分之毒品咖啡包6包，以新臺幣（下同）3,000元之價格
    販賣交付黃羣凱，當場銀貨兩訖。
　㈡於108年12月10日下午4時48分許，接獲黃羣凱以臉書Messeng
    er通訊軟體傳送訊息表示欲購買藥效較強之毒品咖啡包及愷
    他命，並於同年月12日下午7、8時許，以臉書Messenger通
    訊軟體約定交易價格及地點後，即於當日（12日）下午9時
    許，在臺南市○○區交流道下○○○停車場，將混摻上開成分之
    毒品咖啡包4包、愷他命1包，以3,000元之價格（毒品咖啡
    包4包2,000元，愷他命1包1,000元）販賣交付黃羣凱，當場
    銀貨兩訖。　　
二、嗣黃羣凱於108年12月13日凌晨0時1分許，與其配偶鄭雅玲
    至嘉義縣○○鄉○○路0段00號○○旅館投宿並一起施用毒品咖啡
    包，因旅館人員於退房時間（即中午12時1分）將至時，撥
    打提醒電話予黃羣凱、鄭雅玲，但未獲接聽，乃進房查看，
    發現黃羣凱與鄭雅玲躺在浴缸內，經呼叫搖晃均無法清醒，
    乃將二人送醫急救，惟黃羣凱到院前心跳已停止，經急救後
    仍於同日下午1時22分，因服用含第二級毒品PMA、MMA與第
    三級毒品芬納西泮、3,4-亞甲基雙氧苯基乙基胺戊酮等成分
    之咖啡包，致中毒性休克死亡。警方獲報到場處理，於同日
    下午3時4分許在嘉義基督教醫院急診室檢查鄭雅玲攜帶之物
    品，查獲7包毒品咖啡包（6包彩色包裝之咖啡包送驗結果含
    第二、三級毒品成分，1包黑色包裝之咖啡包送驗結果含第
    三級毒品成分，如附表一編號1至3所示）；於同日下午5時
    至6時40分許在黃羣凱所駕駛之車牌號碼0000-00號自小客車
    副駕駛座上之綠色背包內查獲4包毒品咖啡包（送驗結果含
    第二、三級毒品成分）、紅色側背包內查獲白色結晶1包（
    送驗結果含第三級毒品2-fluorodeschloroketamine成分）
    、白色塑膠袋內查獲含殘渣粉末（送驗結果含第三級毒品2-
    fluorodeschloroketamine成分）之紅色香菸盒1個，復經由
    鄭雅玲提供黃羣凱臉書Messenger對話紀錄，獲悉李俊宏為
    黃羣凱之毒品來源，通知李俊宏到案說明，而查獲上情。　
    　
三、案經嘉義縣警察局民雄分局報告臺灣嘉義地方檢察署暨臺灣
    嘉義地方檢察署檢察官據報相驗後簽分呈請臺灣高等檢察署
    臺南檢察分署令轉臺灣臺南地方檢察署檢察官偵查起訴。
　　理  由
壹、證據能力部分：
　　按被告以外之人於審判外之陳述雖不符刑事訴訟法第159 條
    之1 至之4 等4 條之規定，而經當事人於審判程序同意作為
    證據，法院審酌該言詞陳述或書面陳述作成時之情況，認為
    適當者，亦得為證據；當事人、代理人或辯護人於法院調查
    證據時，知有刑事訴訟法第159 條第1 項不得為證據之情形
    ，而未於言詞辯論終結前聲明異議者，視為有前項之同意，
    同法第159 條之5 定有明文。立法意旨在於傳聞證據未
　　經當事人之反對詰問予以核實，原則上先予排除；惟若當事
　　人已放棄反對詰問權，於審判程序中表明同意該等傳聞證據
　　可作為證據；或於言詞辯論終結前未聲明異議，基於尊重當
　　事人對傳聞證據之處分權，及證據資料愈豐富，愈有助於真
　　實發見之理念，且強化言詞辯論主義，使訴訟程序得以順暢
　　進行，上開傳聞證據亦均具有證據能力。查，本判決所引用
　　具傳聞性質之各項證據資料，檢察官、上訴人即被告（下稱
　　被告）李俊宏及辯護人於本院準備程序、審理時均表示同意
    列為本案證據（見本院卷第97-100、137頁），且經本院於
    審判期日依法踐行調查證據程序，檢察官、被告及辯護人於
    本院言詞辯論終結前均未表示異議，本院審酌該等具有傳聞
    證據性質之證據，其取得過程並無瑕疵或任何不適當之情況
    ，應無不宜作為證據之情事，認以之作為本案之證據，應屬
    適當，依刑事訴訟法第159 條之5 之規定，自得作為證據。
貳、實體部分：
一、認定犯罪事實所憑證據及理由：　
　㈠上揭事實，業據被告於警詢、偵訊及本院準備程序、審理時
    坦承不諱（見109年度他字第475號卷《下稱他卷》第6-8頁、
    第18頁-第18之1頁；本院卷第96、136、148-149頁），核與
    證人即黃羣凱之配偶鄭雅玲於警詢、偵訊及原審審理時（見
    他卷第29-30、70-71頁；109年度偵字第9824號卷《下稱偵卷
    》第83-84頁；原審卷第107-109頁）證述黃羣凱向被告購買
    毒品之情節大致相符，並有如附表二所示被告與黃羣凱臉書
    Messenger之對話紀錄附卷可按（見他卷第12-15頁)，及附
    表一編號1、2所示之毒品咖啡包扣案可資佐證。又附表一編
    號1、2所示之毒品咖啡包經送驗結果，檢出含有如附表一編
    號1、2「毒品成分」欄所示之毒品成分，亦有內政部警政署
    刑事警察局109年4月29日刑鑑字第1090010428號鑑定書存卷
    可稽（見偵卷第33-35頁）。從而，綜合各項證據資料互參
    剖析，足認被告上揭任意性之自白核與事實相符，堪信為真
    實。
　㈡販賣毒品係違法行為，非可公然為之，且有其獨特之販售通
    路及管道，復無一定之公定價格，容易增減分裝份量，是其
    各次買賣之價格，當亦各有差異，或隨供需雙方之資力、關
    係之深淺、需求之數量、貨源之充裕與否、販賣者對於資金
    之需求程度如何，以及政府查緝之態度，為各種不同之風險
    評估，而為機動性之調整，是其價格標準，自非一成不變，
    且販賣者從各種「價差」或「量差」或「純度」謀取利潤方
    式，亦有差異，然其所圖利益之非法販賣行為目的，則屬相
    同，並無二致。況依一般民眾普遍認知，毒品價格非低、取
    得不易，且毒品之非法交易，向為政府查禁森嚴且重罰不寬
    貸，衡諸常情，倘非有利可圖，殊無甘冒持有毒品遭查獲、
    重罰之極大風險，無端親送至交易處所，或以自身住居所附
    近為交易處所之理。從而，舉凡有償交易，除足反證其確另
    基於某種非圖利本意之關係外，通常尚難因無法查悉其買進
    、賣出之差價，而推諉無營利之意思，或阻卻販賣犯行之追
    訴。故凡為販賣之不法行為者，其販入之價格必較售出之價
    格低廉，而有從中賺取買賣差價牟利之意圖及事實，應屬符
    合論理法則而不違背社會通常經驗之合理判斷。本件被告既
    於上揭時、地分別將毒品咖啡包、愷他命交予黃羣凱，有向
    黃羣凱收取金錢，非無償交易，且被告於本院審理時自承：
    「愷他命1包跟毒品咖啡包4包一起賣，總共賺1,000元。」
    等語（見本院卷第148頁），可見本件被告販賣毒品，主觀
    上確具有營利及賺取價差之意圖至為明顯。
　㈢綜上所述，本件事證明確，被告販賣第二級、第三級毒品之
    犯行，洵堪認定，應依法論科。 　
二、比較新舊法部分：　　　
　　被告行為後，毒品危害防制條例第4條及第17條第2項、第9
    條第3項等規定，業於109年1月15日修正公布，並於公布後6
    個月之同年7月15日生效施行，修正前、後法律規定之適用
    說明如下：
　㈠修正前第4條第2項規定「製造、運輸、販賣第二級毒品者，
    處無期徒刑或7年以上有期徒刑，得併科新臺幣1千萬元以下
    罰金。」修正後規定「製造、運輸、販賣第二級毒品者，處
    無期徒刑或10年以上有期徒刑，得併科新臺幣1千5百萬元以
    下罰金。」；修正前第4條第3項規定「製造、運輸、販賣第
    三級毒品者，處7年以上有期徒刑，得併科新臺幣7百萬元以
    下罰金。」修正後規定「製造、運輸、販賣第三級毒品者，
    處7年以上有期徒刑，得併科新臺幣1千萬元以下罰金。」經
    比較修正前、後之規定，修正後第4條第2項規定，將有期徒
    刑及罰金刑度提高，修正後同條第3項規定，將罰金刑度提
    高，是修正後之規定並未較有利於被告，依刑法第2條第1項
    前段規定，自應適用行為時即修正前之毒品危害防制條例第
    4條第2、3項規定論處。
　㈡修正前毒品危害防制條例第17條第2項規定為：「犯第4條至
    第8條之罪於偵查及審判中均自白者，減輕其刑」，修正後
    則規定：「犯第4條至第8條之罪於偵查及歷次審判中均自白
    者，減輕其刑」（按該條文第1項規定並未修正，而毋庸為
    新舊法比較），經比較新舊法，修正後毒品危害防制條例第
    17條第2項規定須於「偵查及歷次審判中均自白」，顯較修
    正前規定嚴格，並未有利於被告。
  ㈢毒品危害防制條例第9條雖修正增訂第3項規定「犯前5條之罪
    而混合2種以上之毒品者，適用其中最高級別毒品之法定刑
    ，並加重其刑至2分之1」，然本項係屬刑法分則之加重，為
    另一獨立之犯罪型態，依刑法第1條所定罪刑法定原則及法
    律不溯及既往原則，本件被告販賣混摻第二級及第三級毒品
    成分咖啡包之犯行，自不適用該增訂之規定論處，併此敘明
    。　
　㈣是以，經比較新舊法之結果，修正後之上開規定，並未有利
    於被告，依刑法第2條第1項前段規定，本件自應適用被告行
    為時即修正前毒品危害防制條例第4 條第2項、第3 項、第1
    7條第2 項之規定論處。　　　　
三、論罪科刑部分：
　㈠核被告事實欄一㈠、㈡所為，均係犯修正前毒品危害防制條例
    第4條第2項之販賣第二級毒品罪及修正前同條例第4條第3項
    之販賣第三級毒品罪。被告販賣前持有第二級毒品之低度行
    為，應為販賣之高度行為所吸收，不另論罪。至本件無證據
    證明被告販賣前持有第三級毒品之純質淨重已達20公克以上
    ，而持有純質淨重未達20公克第三級毒品之行為既未構成毒
    品危害防制條例所定之持有毒品罪，本案即無持有第三級毒
    品之低度行為為販賣之高度行為所吸收之問題。
　㈡被告事實欄一㈠販賣混摻第二級及第三級毒品之咖啡包，事實
    欄一㈡同時販賣愷他命、混摻第二級及第三級毒品之咖啡包
    ，均係以一行為同時觸犯販賣第二級毒品罪及販賣第三級毒
    品罪，為想像競合犯，均應依刑法第55條前段規定，各從一
    重論以販賣第二級毒品罪。
　㈢又被告所犯販賣第二級毒品2罪，犯意各別，行為互殊，應予
    分論併罰。　
　㈣被告前因持有第三級毒品案件，經原審法院以107年度簡字第
    2792號判決處有期徒刑6月確定，於108年1月31日易科罰金
    執行完畢，有臺灣高等法院被告前案紀錄表在卷可稽，其受
    前開徒刑執行完畢後，5年內故意再犯本件有期徒刑以上之
    各罪，均為累犯，審酌被告前後案罪質相似，且由持有毒品
    罪，進而販賣毒品，足徵其刑罰反應力薄弱，有特別惡性，
    本案依刑法第47條第1 項規定加重最低本刑結果，並無釋字
    第775號解釋文所載致行為人所受刑罰超過其所應負擔罪責
    之情事，爰依刑法第47條第1 項之規定皆加重其刑（法定本
    刑無期徒刑除外）。　
　㈤犯毒品危害防制條例第4條至第8條之罪於偵查及審判中均自
    白者，減輕其刑，修正前毒品危害防制條例第17條第2項定
    有明文。被告於警詢、偵訊及本院準備程序、審理時，均自
    白有本件販賣第二級、第三級毒品犯行，已如前述，符合修
    正前毒品危害防制條例第17條第2項得減輕其刑之要件，爰
    依上開規定減輕其刑，並先加（法定本刑無期徒刑除外）後
    減之。
　㈥按毒品危害防制條例第17條第1 項規定：「犯第4 條至第8條
    、第10條、第11條之罪，供出毒品來源，因而查獲其他正犯
    或共犯者，減輕或免除其刑。」其所稱「供出毒品來源，因
    而查獲者」，係指被告供出毒品來源之姓名、年籍、住居所
    或其他足資辨別之特徵等，使調查或偵查犯罪之公務員因而
    對之發動調查或偵查並查獲者而言。經查，被告雖曾供稱其
    販賣之毒品係向綽號「金毛」之男子所購得云云（見他卷第
    18之1頁反面），惟經本院分別函詢偵查機關是否已依被告
    前揭供述查獲其毒品來源，據臺灣臺南地方檢察署、嘉義縣
    警察局民雄分局均函覆稱：本案並未因被告之供述而查獲其
    毒品來源等語，有臺灣臺南地方檢察署110年3月23日南檢文
    崇109偵9824字第1109018204號函 、嘉義縣警察局民雄分局
    110年3月25日嘉民警偵字第1100008606號函及其檢送之職務
    報告（見本院卷第85、87-89頁）在卷可佐，顯然偵查機關
    並未查獲被告之毒品來源，被告既無供出毒品上手之情形，
    要無毒品危害防制條例第17條第1 項減刑規定之適用。
四、撤銷改判之理由
　㈠原審認被告罪證明確，予以論罪科刑，固非無見。然查：⑴
　　按量刑之輕重固屬事實審法院得依職權自由裁量之事項，且
    以自由證明為已足，然仍應本於一定之事實、情況，作為判
    斷之基礎，以達應報、一般預防、特別預防等多元刑罰之目
    的。是如關於量刑輕重所賴以決定之事實、情況已有變化，
    法院自得依職權自由裁量之，以達客觀上妥適量刑之要求。
    查，被告於本院審理時已經坦承犯行，而有修正前毒品危害
    防制條例第17條第2 項規定之適用，已如前述，與原審否認
    犯行之犯後態度及無從適用上開減刑之規定之情形已有不同
    ，原審未及審酌，尚有未合；⑵警方自購毒者黃羣凱處扣得
    之如附表一編號1、2、3所示之物，經送驗結果，分別檢出
    如附表一編號1、2、3所示之毒品成分，固有內政部警政署
    刑事警察局109年4月29日刑鑑字第1090010428號鑑定書存卷
    可稽（見偵卷第33-35頁），然附表一編號1、2所示之毒品
    ，被告既已售出而交與黃羣凱，該扣案毒品，性質上僅為被
    告販賣第二級、第三級毒品犯行之證據，而刑法第38條第1 
    項規定「違禁物，不問屬於犯罪行為人與否，沒收之。」，
    仍須該違禁物與犯罪行為人之犯行有某種程度之關連，始得
    不問屬於犯罪行為人與否，對該犯人於裁判時併宣告沒收之
    ，或對該犯人單獨宣告沒收，非謂凡違禁物即得對任何人為
    沒收之宣告，是考量上開扣案之毒品既已售予購毒者，被告
    之販毒犯行業已完結，該扣案毒品對被告犯行而言僅具證據
    性質，並非供被告犯罪所用或所剩之物，另附表一編號3所
    示之物，無法證明係被告販賣予黃羣凱，此據證人鄭雅玲陳
    明在卷（見原審卷第109頁），顯與本案無關，從而，附表
    一編號1至3所示之毒品，尚難認有適用毒品危害防制條例第
    18條第1項或刑法第38條第1 項規定在被告所犯罪刑項下宣
    告沒收之餘地，則原審判決予以沒收該等毒品，難認有當；
    ⑶被告於事實欄一㈡所示時、地，除販賣含有第二、三級毒品
    之毒品咖啡包外，同時亦有販賣愷他命1包，已如前述，原
    審法院漏未認定被告有販賣愷他命，亦有未洽。被告上訴意
    旨以其已自白犯行，請求依修正前毒品危害防制條例第17條
    2項規定減輕量刑等語，為有理由，且原審判決復有上開可
    議之處，自應由本院將原判決予以撤銷改判。
　㈡爰審酌被告知悉第二、三級毒品，對人體具有危害性，且混
    合施用後所造成之危險性及致死率均高於施用單一種類者，
    竟無視政府嚴禁毒品之禁令，販賣混合有第二級、第三級毒
    品之咖啡包及第三級毒品愷他命以牟利，助長毒品之氾濫，
    所為應予非難，併考量被告販賣第二、三級毒品之種類、次
    數及數量、販賣毒品之對象僅1人、各次販賣金額不多，與
    長期藉販毒牟取暴利之「毒品盤商」仍屬有別，且其於本院
    審理期間終能坦承犯行，足見其有悔悟之心；兼衡被告販賣
    毒品之犯罪動機、手段、所生危害、素行，及其陳明高中畢
    業之智識程度、在二手車行工作、月收入不一定，未婚、無
    小孩之家庭生活狀況等一切情狀，分別量處如主文第二項所
    示之刑。復審酌被告販賣毒品種類、金額、販賣毒品對象暨
    次數、犯罪期間係於一段時間內多次為之，犯罪時間不長，
    衡以刑法第51條第5款係採限制加重原則，非累加原則，及
    現行實務上對於販賣毒品罪之執行刑量定，大多依其所宣告
    之最高刑度就其餘每次犯行略加其刑度等情，本諸刑罰經濟
    與責罰相當原則，兼顧對於被告之儆懲與更生，爰定其應執
    行刑為有期徒刑4年。
五、沒收之說明：
　㈠犯罪所得，屬於犯罪行為人者，沒收之，刑法第38條之1 第1
     項前段定有明文。又犯罪所得沒收之目的在於消除行為人
    或第三人的不法獲利，具有類似不當得利之衡平措施性質，
    且任何人均不得坐享犯罪所得，犯罪行為人投入犯罪之成本
    不值得保護，故而販賣毒品所得無論成本若干或利潤多少，
    均應全部諭知沒收（最高法院106 年度台上字第439 號判決
    意旨參照）。被告如事實欄一㈠、㈡所示販賣第二、三級毒品
    犯行已實際取得現金各3,000元、3,000元，此據被告於警、
    偵訊及本院審理時供述明確，為被告之犯罪所得，應依前開
    規定宣告沒收，於全部或一部不能沒收或不宜執行沒收時，
    併依同法條第3 項規定，追徵其價額。　　　
　㈡扣案如附表一編號1至2所示之毒品，已由被告出售予黃羣凱
    ，另附表一編號3所示之毒品，尚難認與被告有關，業如前
    述，尚難於本案被告所犯罪名項下宣告沒收銷燬或沒收，附
    此敘明。
　㈢被告持以與黃羣凱聯絡之行動電話，並未扣案，復無證據證
    明尚屬存在，衡諸該行動電話非違禁物，且參酌此類物品取
    得容易，縱宣告沒收亦不能阻絕被告另行取得類似工具而遏
    止犯罪，是認不具刑法上之重要性，爰不予宣告沒收或追徵
    其價額。
  ㈣被告所犯上開各罪所宣告沒收之物，依刑法第40條之2 第1 
    項規定，應併執行之。　　　　
據上論斷，依刑事訴訟法第369條第1項前段、第364條、第299條
第1項前段，毒品危害防制條例第4條第2項（修正前）、第3項（
修正前）、第17條第2項（修正前），刑法第2條第1項前段、第1
1條、第55條、第47條第1項、第51條第5款、第38條之1第1項前
段、第3項、第40條之2第1項，判決如主文。
本案經檢察官高振瑋提起公訴，檢察官葉耿旭到庭執行職務。 
中　　華　　民　　國　　110 　年　　5 　　月　　31　　日
                  刑事第三庭    審判長法  官  陳連發
                                      法  官  洪榮家
                                      法  官  何秀燕
以上正本證明與原本無異。
如不服本判決應於收受送達後20日內向本院提出上訴書狀，其未
敘述上訴理由者，並得於提起上訴後20日內向本院補提理由書（
均須按他造當事人之人數附繕本）「切勿逕送上級法院」。
　　　　　　　　　　　　　　　　　　　書記官  翁心欣
中　　華　　民　　國　　110 　年　　5 　　月　　31　　日
附錄本案論罪科刑法條：
修正前毒品危害防制條例第4 條
製造、運輸、販賣第一級毒品者，處死刑或無期徒刑；處無期徒
刑者，得併科新臺幣2千萬元以下罰金。
製造、運輸、販賣第二級毒品者，處無期徒刑或7 年以上有期徒
刑，得併科新臺幣1千萬元以下罰金。
製造、運輸、販賣第三級毒品者，處7 年以上有期徒刑，得併科
新臺幣7百萬元以下罰金。
製造、運輸、販賣第四級毒品者，處5 年以上12年以下有期徒刑
，得併科新臺幣3百萬元以下罰金。
製造、運輸、販賣專供製造或施用毒品之器具者，處1 年以上7
年以下有期徒刑，得併科新臺幣1百萬元以下罰金。
前5項之未遂犯罰之。

附表一：
編號 毒品名稱 毒品成分 重量  1 送鑑編號A1至A3之彩色包裝咖啡包3包 第二級毒品甲基-α-吡咯啶笨己酮(MPHP，Methyl-α-pyrrolidinohexiophenone)及微量第三級毒品依替峻侖(Etizolam)等成分。 測得甲基-α-吡咯啶苯己酮純度約2%。 驗前總淨重約31.56公克，取0.51公克鑑定用罄，總驗餘淨重31.05公克。第二級毒品甲基-α-吡咯啶苯己酮之驗前總純質淨重約0.63公克。  2  送鑑編號B1至B7之彩色包裝咖啡包7包 第二級毒品甲氧基甲基安非他命(Methoxymeth amphetamine、MMA)及微量第三級毒品芬納西泮(Phenazepam)等成分。 測得甲氧基甲基安非他命純度約1%。 驗前總淨重約40.56公克，取0.63公克鑑定用罄，總驗餘淨重39.93公克。第二級毒品甲氧基甲基安非他命之驗前總純質淨重約0.40公克。  3 送鑑編號C之黑色包裝咖啡包1包 第三級毒品氯乙基卡西酮(Chloroethcathinone、CHC)、3,4-亞甲基雙氧笨基乙基胺戊酮(N-Ethylpentylone)、微量第三級毒品芬納西泮(Phenazepam）、甲苯基乙基胺戊酮(Metliyl-α-ethylaminopentiophenoe、MEAPP)、3，4-亞甲基雙氧苯基乙基胺己酮(N-Ethylhexylone)等成分。測得氯乙基卡西酮及3，4-亞甲基雙氧苯基乙基胺戊酮純度均約1%。 驗前淨重2.65公克，取0.57公克鑑定用罄，驗餘淨重2.08公克。 第三級毒品氯乙基卡西酮及3，4-亞甲基雙氧苯基乙基胺戊酮之驗前純質淨重均約0.02公克。 


附表二：(黃羣凱與被告臉書Messenger對話紀錄）
【12月9日下午05:49】 （李俊宏錯過了黃羣凱的來電） 李俊宏：我在○○         跟人講話 黃羣凱：我在○○         你要過以來         有嗎？ （黃羣凱撥打電話給李俊宏，10秒) 李俊宏：等過去 黃羣凱：大概多久         我在○○汽車旅館         你可以嗎？ㄣ 李俊宏：等我 黃羣凱：那要來嗎？ 李俊宏：有 黃羣凱：大概多久ㄧㄠㄍㄨㄛㄌㄞ         大概多久會出發 李俊宏：路上 黃羣凱：好         到了密我         提前告知 李俊宏：高速公路 （黃羣凱撥打電話給李俊宏，30秒) 黃羣凱：(傳送「讚」貼圖)  （黃羣凱撥打電話給李俊宏，30秒)  黃羣凱：(傳送「讚」貼圖) （黃羣凱撥打電話給李俊宏，53秒)  【12月10日 下午04:48】 黃羣凱：(傳送「讚」貼圖) 黃羣凱：有在忙嗎？　　 黃羣凱：(傳送「讚」貼圖) （黃羣凱撥打電話給李俊宏，7秒) 李俊宏：你說你到○○了？ 黃羣凱：是 李俊宏：等我一下喔 黃羣凱：ㄉㄚㄍㄞㄉㄨㄛㄒ         有模有沒強一點的 （黃羣凱撥打電話給李俊宏，14秒) 　　 【12月12日 下午07:39】 黃羣凱：再忙嗎 （黃羣凱撥打電話給李俊宏，20秒) 　　 【12月12日 下午08:56】 黃羣凱：(傳送「讚」貼圖) 李俊宏：等我 黃羣凱：停車場 李俊宏：(傳送「讚」貼圖) （黃羣凱撥打電話給李俊宏，11秒)